臺灣花蓮地方法院民事簡易判決
111年度花簡字第222號
原      告  吳清龍  

訴訟代理人  王政琬律師(法扶指派)  
被      告  吳雨橙  

上列當事人間請求侵權行為損害賠償事件，本院於民國111年8月
9日言詞辯論終結，判決如下：
    主      文
被告應給付原告新臺幣（下同）6萬元，及自民國111年5月8日起
至清償日止，按週年利率百分之5計算之利息。
原告其餘之訴駁回。
訴訟費用由被告負擔5分之1，餘由原告負擔。
本判決第一項得假執行。但被告如以新臺幣（下同）6萬元為原
告預供擔保，得免為假執行。
    事實及理由
壹、程序方面：
    本件被告甲○○經合法通知，未於言詞辯論期日到場，核無民
    事訴訟法第386 條所列各款情形，爰依原告之聲請，准由其
    一造辯論而為判決。
貳、實體方面：
一、原告主張：原告為訴外人乙○○配偶，婚後育有2子，緣於民
    國111年3月20日凌晨1點許，原告在工作中發現手機中臉書
    （FB）程式出現對話通知，點進去發現乙○○正與被告聊天（
    即Wu YuCheng，經查證此人另一FB帳號ID為甲○○)，從對話
    中得知，其二人已逾越朋友關係，且被告已侵害原告配偶權
    ，被告對話內容摘錄如下：「我太愛你了、我想看更多耶、
    我想你去洗澡的同時拍兩邊的香肩給我看吧，我們在一起好
    嗎？Baby，我真的好愛你」等語；乙○○並於當天下午與原告
    吵架後帶著2個孩子離家，不知去向，後原告與乙○○發生爭
    吵，期間詢問乙○○得知其與被告在3月20日晚間，帶著2孩子
    在光復鄉東美餐旅客棧休息發生性關係，置小孩在旁玩耍。
    後經配偶告訴原告，由原告上網查證發生關係處所、被告長
    相圖片等語。爰依侵權行為法律關係提起本件訴訟等語，並
    聲明：被告應給付原告300,000元，及自起訴狀繕本送達翌
    日起至清償日止，按週年利率5%計算之利息。
二、被告經合法通知均未到場，亦未為何聲明或陳述。
三、得心證之理由：
  ㈠按因故意或過失，不法侵害他人之權利者，負損害賠償責任
    ；不法侵害他人之身體、健康、名譽、自由、信用、隱私、
    貞操，或不法侵害其他人格法益而情節重大者，被害人雖非
    財產上之損害，亦得請求賠償相當之金額；前二項規定，於
    不法侵害他人基於父、母、子、女或配偶關係之身分法益而
    情節重大者，準用之，民法第184條第1項前段、第195條第1
    項前段、第3項分別定有明文。次按婚姻制度具有維護人倫
    秩序、性別平等、養育子女等社會性功能，且因婚姻而生之
    永久結合關係，亦具有使配偶雙方在精神上、感情上與物質
    上互相扶持依存之功能。故國家為維護婚姻，非不得制定相
    關規範，以約束配偶雙方忠誠義務之履行（司法院釋字第79
    1號解釋理由書意旨參照）。是以維護婚姻忠誠義務之目的
    言，其主要內容應在於維護配偶間親密關係之排他性，不許
    有配偶者與第三人間發生感情交往關係、與性欲有關之行為
    ，或為性行為而破壞婚姻關係，是於婚姻關係存續中，實不
    容認他人對婚姻本質加以破壞，倘有予以干擾或侵害者，即
    屬破壞基於婚姻配偶權關係之生活圓滿、安全及幸福法益，
    該等行為與婚姻配偶權益所受之損害間自有相當因果關係。
    倘明知為他人配偶卻故與之交往，其互動方式依社會一般觀
    念，已足以動搖婚姻關係所重應協力保持共同生活圓滿安全
    幸福之忠實目的時，不得謂非有以違背善良風俗之方法，加
    損害於他人之故意，茍配偶確因此受非財產上之損害即精神
    上痛苦，自亦得依法請求賠償。是侵害配偶身分法益之行為
    ，並不以發生性行為為限，倘配偶任一方與他人間存有逾越
    結交普通朋友等一般社交行為之不正常往來，其行為已逾社
    會一般通念所能容忍之範圍，已達破壞婚姻共同生活之圓滿
    安全及幸福之程度，即足當之。經查，原告與乙○○於107年4
    月13日結婚，目前為配偶關係等情，有原告戶籍謄本影本、
    個人資料查詢等資料附卷可稽（卷第17頁），自堪認定為真
    實。再者，原告本件主張被告前開侵害配偶權等情，業據提
    出被告照片、臉書對話內容、健保卡及疫苗小黃卡等資料在
    卷可查（卷第27至35、93頁），且被告對原告主張之上開事
    實，已於相當時期受合法通知，而於言詞辯論期日不到庭，
    亦未提出準備書狀爭執，應視同自認原告主張之上開事實(
    參民事訴訟法第280條第3項、第1項規定)，復依上開證物，
    應認原告之主張為真實。原告並聲請傳喚證人乙○○為證。
　㈡證人乙○○證述內容：「（法官：你怎麼認識被告？跟他認識
    多久？）光復高職的學長，從高一就認識到現在。（法官：
    你如何確認你今天告的對象甲○○就是你的高中學長？）是。
    （法官：他的地址是住○○○鄉○○路000巷00號嗎？）那是我媽
    媽講的，我媽媽有帶我去這個住址。（法官：你有看到被告
    ？被告是住在這裡嗎？）沒有看到。我也不知道。（法官：
    你怎麼能確認你們告的對象是被告甲○○？）我媽媽說高中學
    長就是住這個地址。（法官：（提示本院卷29頁證二）高中
    學長是否長這樣？）是。（法官：你現在還有在跟他聯繫嗎
    ？）現在沒有。（法官：你是高一就認識他，然後後來在11
    0年3月間又跟他聯繫，是這樣嗎？）是FB的閃電的應用程式
    ，是被告先加我，他有說是我高中學長。（法官：你跟他的
    相處狀況為何？）普通朋友關係。（法官：有交往嗎？）還
    沒交往。（法官：你跟他在臉書上取得聯繫之後有出去嗎？
    ）有，有見面過。（法官：（提示證三臉書對話）是否為你
    與被告間的對話？）是。（法官：你們出去你們有無發生性
    關係？）有。在光復街上的旅館，在今年3月間的晚上，有
    發生一次性關係。（法官：你們出去有牽手擁抱嗎？有接吻
    嗎？）有，有牽手擁抱。有，在很暗的地方火車站旁邊的涼
    亭。（法官：他幾年次的你知道嗎？）不知道。（法官：你
    幾年次的？）86年次。（法官：你高一時，他高中幾年級？
    ）想不起來他高幾。（法官：（提示本院卷29頁）你說你有
    跟他出去過，那他本人長的跟照片一樣嗎？）一樣。（法官
    ：你怎麼確定他是你高中學長？）他跟我講的。（法官：他
    有跟你說他幾年次住哪裡嗎？）沒有講。（法官：你怎麼找
    到被告的年籍資料？）我先生找出來的等語（卷第80至83頁
    ）」。
  ㈢本院審酌上開證據，認被告與其配偶間之互動關係，應屬逾越結交普通朋友等一般社交行為之不正常往來，且衡其情節已涉肉體上之親密接觸，甚為嚴重，實已逾社會一般通念所能容忍之範圍，顯足以破壞原告與其配偶間婚姻共同生活之圓滿、安全及幸福。從而，被告所為破壞原告夫妻間共同生活之不法行為，已對原告基於配偶關係之身分法益造成侵害，原告因而受有精神痛苦，要屬情節重大，構成侵權行為，洵堪認定。
  ㈣按慰撫金之賠償，其核給之標準固與財產上損害之計算不同
    ，然非不可斟酌雙方身分、資力與加害程度，及其他各種情
    形核定相當之數額（最高法院51年台上字第223號判決意旨
    參照）。被告上開侵害原告配偶權之事實，業經本院認定如
    上，而原告受被告此等侵權行為後，而受有配偶權之侵害，
    造成其精神上受有痛苦，從而，原告依上開規定，請求被告
    賠償非財產上之損害，於法自屬有據。本院審酌原告已婚，
    國中畢業，有5名子女，目前從事港務局地磅工作，月收入
    約1至1.5萬（卷第84頁），本院衡酌原告之經濟狀況、身分
    及地位，併兼衡被告加害之程度、行為後之態度，暨原告因
    此心理所受之痛苦非輕等一切情狀，認原告請求被告賠償慰
    撫金，以6萬元為適當；逾此數額之請求，尚難准許。
四、末按給付有確定期限者，債務人自期限屆滿時起，負遲延責
    任。給付無確定期限者，債務人於債權人得請求給付時，經
    其催告而未為給付，自受催告時起，負遲延責任。其經債權
    人起訴而送達訴狀，或依督促程序送達支付命令，或為其他
    相類之行為者，與催告有同一之效力，民法第229條第1項、
    第2項定有明文。又遲延之債務，以支付金錢為標的者，債
    權人得請求依法定利率計算之遲延利息。但約定利率較高者
    ，仍從其約定利率。應付利息之債務，其利率未經約定，亦
    無法律可據者，週年利率為百分之五，民法第233條第1項、
    第203條亦定有明文。本件原告對被告之損害賠償債權，核
    屬無確定期限之給付，既經原告起訴而送達訴狀，被告迄未
    給付，當應負遲延責任。是本件係於111年4月27日寄存送達
    於被告，有送達證書可償（卷第45頁），故經10日即同年5
    月7日生送達效果，則原告請求被告自起訴狀繕本送達被告
    之翌日即111年5月8日起至清償日止，按年息5%計算之法定
    遲延利息，核無不合，應予准許。
五、綜上所述，原告依侵權行為損害賠償之法律關係，請求被告
    給付如主文第1項所示，為有理由，應予准許，逾此部分之
    請求，為無理由，應予駁回。
六、因本判決所命給付原告之金額未逾50萬元，依民事訴訟法第
    389條第1項第5款之規定，本院應依職權宣告假執行，並依
    民事訴訟法第392條第2項規定，依聲請為被告預供擔保，得
    免為假執行之宣告。至於原告敗訴部分，其假執行之聲請已
    無依據，應併予駁回。
七、本件判決基礎俱已臻明確，兩造其餘攻防方法及訴訟資料經
    本院審酌後，核與判決不生影響，無逐一論駁之必要，併此
    敘明。
八、訴訟費用負擔之依據：民事訴訟法第79條。
中    華    民    國   111    年    8     月    16   日
                  花蓮簡易庭  法  官  林敬展
以上正本係照原本作成。　　　　　　　　　　
如不服本判決，應於送達後20日內，向本院提出上訴狀並表明上
訴理由，如於本判決宣示後送達前提起上訴者，應於判決送達後
20日內補提上訴理由書(須附繕本)。
如委任律師提起上訴者，應一併繳納上訴審裁判費。
中　　華　　民　　國　　111 　年　　8 　　月　　16　　日
                              書記官  張芝瑜